Minutes et répertoires du notaire Jean Jacques COLIN, 23 août 1808 - 7 août 1820 (étude IV)
Archives nationales
- Répertoire(s) de Jean Jacques COLIN, 4 février 1791 - 14 juillet 1824; MC/RE/IV/11 - MC/RE/IV/13
  - Répertoire. 1809, 5 janvier - 1817, 12 juillet, 5 janvier 1809 - 12 juillet 1817; MC/RE/IV/12
    - Inventaire après décès de Pierre-François Domicille, à Rueil. A la requête de Marthe Bourget, sa veuve., 6 novembre 1813
      inventaire après décès; Rueil-Malmaison (Hauts-de-Seine); Domicille, Pierre-François; Bourget, Marthe
    - Inventaire après décès de Françoise-Felicité Bernard, divorcé en première noces de Pierre Guilloreaux dit Lépine et en secondes de Nicolas Pillon, rue Taitbout, n° 14., 8 novembre 1813
      inventaire après décès; Taitbout (rue); Bernard, Françoise-Felicité; Pillon, Nicolas; Guilloreaux dit Lépine, Pierre
    - Inventaire après décès de Louise Pichon, épouse de Julien Aubert, peintre doreur, rue Forêt, n° 12, au marais, quartier du Temple., 18 novembre 1813
      inventaire après décès; Forez (rue du); Pichon, Louise; Aubert, Julien; décorateur; peintre
    - Inventaire après décès de Marthe Bourget veuve de Pierre-François Domicille., 12 janvier 1814
      inventaire après décès; Bourget, Marthe; Domicille, Pierre-François
    - Inventaire après décès de François-Jean-Baptiste Boullenger, rentier à Paris, rue Basse du Rempart, n°1., 6 juin 1814
      inventaire après décès; Basse-du-Rempart (rue); Boullenger, François-Jean-Baptiste
    - Inventaire après décès de Antoinette Dumanet, rue de la Réunion, n° 34., 16 juin 1814
      inventaire après décès; Réunion (rue de la); Dumanet, Antoinette
    - Inventaire après décès de Paul-Melchior Gillet, chef d'escadron, rue de la Lune, n° 18., 18 juin 1814
      inventaire après décès; Lune (rue de la); Gillet, Paul-Melchior; officier (armée)
    - Inventaire pour parvenir au divorce de Germain-Nicolas Prisette, ex payeur de l'armée, demeurant à Paris au 1 rue Saint-Nicaise et Catherine-Victoire Louet, son épouse demeurant au 1er place des Italiens, 11 juillet 1814
      inventaire après décès; Italiens (place des); Saint-Nicaise (rue); Prisette, Germains-Nicolas; Louet, Catherine-Victoire; trésorier
    - Inventaire après décès sa Hyacinthe-Alexandrine Stadelhoffer à Paris rue Poissonnière, n° 7, à la requête de Jean-Baptiste Verdier, son époux, marchand épicier., 25 juillet 1814
      Me Colin.
      inventaire après décès; Poissonnière (rue); Stadelhoffer, Hyacinthe-Alexandrine; Verdier, Jean-Baptiste; commerçant
    - Inventaire après décès de Louis-François de Floissac de La Mancelière, ancien commissaire des guerres, chevalier de la Légion d'honneur, rue de l'Université, n°32., 2 août 1814
      inventaire après décès; Université (rue de l'); Floissac de La Mancelière (de), Louis-François; commissaire des guerres (Ancien Régime)
    - Inventaire après décès de Marie-Marguerite Lormée, femme de Joseph Chaudessolle, rue du Vertbois, n° 7., 5 août 1814
      inventaire après décès; Vertbois (rue du); Lormée, Marie-Marguerite; Chaudessolle, Joseph
    - Inventaire après décès de Marie-Suzanne Dumanet, veuve Nion, femme Pierre-Louis Leroy, propriétaire de bateaux de blanchisseurs à Paris à l'Arche Marion., 8 septembre 1814
      inventaire après décès; Arche-Marion (rue de l'); Dumanet, Marie-Suzanne; Leroy, Pierre-Louis; Nion; batelier
    - Inventaire après décès de François-Melchior Gallernat, chirurgien major du 2ème régiment de chasseurs vieille garde, chevalier de la Légion d'honneur, rue de Valois, hôtel de l'Europe., 12 septembre 1814
      inventaire après décès; Valois (rue de); Gallernat, François-Melchior; chirurgien
    - Inventaire après décès de Marie-Rosalie Montigaud, fille majeure, n°90 Vieille rue du Temple., 21 septembre 1814
      inventaire après décès; Vieille-du-Temple (rue); Montigaud, Marie-Rosalie
    - Inventaire après décès de Bonnet Feuillade, propriétaire à Paris, rue Saint-Lazare, n° 20., 26 septembre 1814
      inventaire après décès; Saint-Lazare (rue); Feuillade, Bonnet
    - Inventaire après décès de Thomas-Guillaume Leclerc, militaire à Compiègne, décédé le 12 avril 1814. A la requête de Marie-Marguerite-Honorine Decaux, son épouse, rue du Faubourg Saint-Denis, n° 65., 26 octobre 1814
      inventaire après décès; Compiègne (Oise); Faubourg-Saint-Denis (rue du); Leclerc, Thomas-Guillaume; Decaux, Marie-Marguerite-Honorine; militaire
    - Inventaire après interdiction de Alexandrine-Marie-Louise Lefournier de Wargemont, veuve de Jean-Baptiste-Raphael Gaudechard marquis de Querrieu., 16 janvier 1815
      inventaire; Lefournier de Wargemont, Alexandrine-Marie-Louise; Gaudechard marquis de Querrieu, Jean-Baptiste-Raphaël
    - Inventaire après décès de Anne-Charles Modenx de Mony, décédé le 1er janvier 1815, à Paris rue Neuve Saint-Roch n°45., 24 janvier 1815
      inventaire après décès; Neuve-Saint-Roch (rue); Modenx de Mony, Anne-Charles
    - Inventaire après décès de François-Jacques Perroud, ancien agent de Change, rue Neuve Saint-Augustin, n° 28., 27 février 1815
      inventaire après décès; Neuve-Saint-Augustin (rue); Perroud, François-Jacques
    - Inventaire après décès de Charlotte-Adelaïde Hebert, veuve de Jean-Louis Besche, n°28 rue du Bac., 24 juin 1815
      inventaire après décès; Bac (rue du); Hebert, Charlotte-Adelaïde; Besche, Jean-Louis
    - Inventaire après décès de Jean-Baptiste Deville, rue du Saint-Paul, n° 45., 30 août 1815
      inventaire après décès; Saint-Paul (rue); Deville, Jean-Baptiste
    - Inventaire après décès de Alexandrine-Marie-Louise Lefournier de Wargemont, veuve de Jean-Baptiste-Raphaël Gaudechard marquis de Querrieu, rue du Carême Prenant, n° 12., 30 septembre 1815
      inventaire après décès; Carême-Prenant (rue); Lefournier de Wargemont, Alexandrine-Marie-Louise; Gaudechard marquis de Querrieu, Jean-Baptiste-Raphaël
    - Inventaire après décès de Philippe-Joseph Descaussenne, maître serrurier décédé rue Taitbout n°14., 2 novembre 1815
      inventaire après décès; Taitbout (rue); Descaussenne, Philippe-Joseph; serrurier
    - Inventaire après décès de Adelaide-Jeanne Vernier, femme de François Miguet, épicier à Paris rue Molay, 16 novembre 1815
      inventaire après décès; Molay (rue); Vernier, Adélaïde-Jeanne; Miguet, François; commerçant
    - Inventaire après décès de Georges-Jean-Baptiste Douay, marchand bonnetier rue Saint-Honoré, n° 230, décédé le 18 décembre 1815., 4 janvier 1816
      inventaire après décès; Saint-Honoré (rue); Douay, Georges-Jean-Baptiste; fabricant d'accessoires vestimentaires
    - Inventaire après décès de Marie-Victoire Haux, épouse de Jacques Barthélemy, conducteur de diligence à Paris, n° 42 rue Beauregard., 18 janvier 1816
      inventaire après décès; Beauregard (rue); Haux, Marie-Victoire; Barthélemy, Jacques; conducteur de véhicules
    - Inventaire après décès de Felicité Meligne, femme de Claude-Joseph Richard, employé aux diligences, n°29 rue Montorgueil, n° 29, décédée le 29 février 1816., 15 mars 1816
      inventaire après décès; Montorgueil (rue); Meligne, Felicité; Richard, Claude-Joseph
    - Inventaire après décès de Jean-Nicolas Pasquier, ancien employé à la marée, rue du Faubourg Saint-Denis, n° 8., 20 mars 1816
      inventaire après décès; Faubourg-Saint-Denis (rue du); Neuve-des-Bons-Enfants (rue); Pasquier, Jean-Nicolas; hôtelier
    - Inventaire après décès de Jean Gromaire de Rougerie, ci-devant percepteur des contributions, rue du Faubourg Saint-Denis, n° 45., 27 mars 1816
      inventaire après décès; Faubourg-Saint-Denis (rue du); Gromaire de Rougerie, Jean; percepteur
    - Inventaire après décès de Marguerite-Laurence Debuigny, épouse de Nicolas Derivery maître tonnelier, rue Bourbon Villeneuve n°6, 29 mars 1816
      inventaire après décès; Bourbon-Villeneuve (rue de); Deluigny, Marguerite-Laurence; Derivery, Nicolas; tonnelier
    - Inventaire après décès de Pierre-Philippe Duboy-Laverne, ancien agent comptable de l'imprimerie royale, n°9 rue des Quatre-Fils, au marais., 15 avril 1816
      inventaire après décès; Quatre-Fils (rue des); Duboy-Laverne, Pierre-Philippe
    - Inventaire après décès de Thérèse-Rose Decotte ou Cottes, veuve de Simon-Henry comte Marliani, rue Neuve du Luxembourg, n° 15., 27 avril 1816
      inventaire après décès; Neuve-du-Luxembourg (rue); Hispaniola (île); Decotte, Thérèse-Rose; Marliani, Simon-Henri; Cottes, Thérèse-Rose
    - Inventaire après décès de Edme-Antoine Pellerin, décédé le 11 avril 1816, à Paris rue de Castiglione, n° 6., 9 mai 1816
      inventaire après décès; Castiglione (rue de); Pellerin, Edme-Antoine
    - Inventaire après décès Simon-Louis Moreau, bijoutier à Paris, rue Neuve Saint-Eustache, n° 45., 5 juillet 1816
      inventaire après décès; Neuve-Saint-Eustache (rue); Moreau, Simon-Louis; orfèvre
    - Inventaire après décès de Antoine-Charles-Marie Coche, commissionnaire en laines, rue Neuve Saint-Eustache, n° 40., 3 octobre 1816
      inventaire après décès; Neuve-Saint-Eustache (rue); Coche, Antoine-Charles-Marie
    - Inventaire après décès de Edouard Hamilton, négociant, rue Basse du Rempart, n° 42, décédé le 5 novembre 1816., 19 décembre 1816
      inventaire après décès; Basse-du-Rempart (rue); Hamilton, Edouard; négociant
    - Inventaire après décès de Pierre Martinet, décédé le 3 janvier 1817, rue du Faubourg Poissonnière, n° 4., 9 janvier 1817
      inventaire après décès; Faubourg-Poissonnière (rue du); Martinet, Pierre
    - Inventaire après la démission de la tutelle de madame veuve Moreau de Simon-Louis Moreau, marchand bijoutier, rue neuve Saint-Eustache, n° 45., 11 janvier 1817
      inventaire; Neuve-Saint-Eustache (rue); Moreau, Simon-Louis; orfèvre
    - Inventaire après décès de Joseph Riffault, ancien marchand de meubles, rue des Fontaines, n° 3, décédé le 11 janvier 1817., 14 février 1817
      inventaire après décès; Fontaines (rue des); Riffault, Joseph; commerçant
    - Inventaire après décès de Marie-Adélaïde Granger, veuve de Antoine-Charles-Marie Coche, rue Neuve Saint-Eustache, n° 40., 17 mars 1817
      inventaire après décès; Neuve-Saint-Eustache (rue); Granger, Marie-Adélaïde; Coche, Antoine-Charles-Marie
    - Inventaire après décès de Jean-François Charton, marchand grainetier, 91 rue Saint-Dominique., 31 mars 1817
      inventaire après décès; Saint-Dominique (rue); Charson, Jean-François; commerçant
    - Inventaire après décès de Marie-Jeanne Guillot, épouse de Honoré-Aimé de Vanestienvord, marchand tailleur, faubourg Montmartre n°32., 4 juin 1817
      inventaire après décès; Montmartre (faubourg); Guillot, Marie-Jeanne; Vanestienvord, Honoré-Aimé; tailleur d'habits
  - Répertoire. 1817, 13 juillet - 1824, 14 juillet, 13 juillet 1817 - 14 juillet 1824; MC/RE/IV/13
    Répertoire des notaires Jean-Jacques Colin (13 juillet 1817-7 août 1820), Philippe Garnot (8 août 1820-14 juillet 1824).
    - Inventaire après décès de Alexandre-Maurice-Joseph de Wardavoir, rue de la Grande Truanderie, n° 30., 25 juillet 1817
      MC/RE/IV/13
      inventaire après décès; Grande-Truanderie (rue de la); Wardavoir, Alexandre-Maurice-Joseph
    - Inventaire après décès de Jean Cornu-Palmery, ancien procureur au Parlement, décédé le 31 juillet 1817, à Paris place Vendôme n°4., 8 août 1817
      inventaire après décès; Vendôme (place); Cornu-Palmery, Jean; procureur de justice (Ancien Régime)
    - Inventaire après décès de Josephine-Thérèse Buquet épouse de Joseph-Pascal Parraud décédée le 18 avril 1817 à Lille., 22 août 1817
      inventaire après décès; Lille (Nord); Buquet, Josephine-Thérèse; Parraud, Joseph-Pascal
    - Inventaire après décès de Jean-Nicolas Wilquin, ancien procureur au Parlement de Paris, rue du Cimetière Saint-André des Arts, n° 16., 24 décembre 1817
      inventaire après décès; Cimetière-Saint-André-des-Arts (rue du); Wilquin, Jean-Nicolas; procureur de justice (Ancien Régime)
    - Inventaire après décès de Anthelme Gorgu, épouse de Jean-Baptiste Gay, tapissier, rue du Faubourg Saint-Denis, n° 123, décédé le 1er décembre 1817., 5 janvier 1818
      inventaire après décès; Faubourg-Saint-Denis (rue du); Gorgu, Anthelme; Gay, Jean-Baptiste; tapissier
    - Inventaire après décès de Marie-Pauline Antoine, veuve de Jean-Louis Tardu, rue de Bourbon Villeneuve, n° 48, décédée le 9 février 1818., 14 février 1818
      inventaire après décès; Bourbon-Villeneuve (rue de); Antoine, Marie-Pauline; Tardu, Jean-Louis
    - Inventaire après décès de Louis-Vincent Loyseau, ancien négociant, rue du faubourg Saint-Antoine, écédé le 5 mars 1818, en la maison de santé de M. Dubuisson. Louise-Elisabeth Malide, son épouse., 27 avril 1818
      inventaire après décès; Faubourg-Saint-Antoine (rue du); Docteur Dubuisson (maison de santé du); Loyseau, Louis Vincent; Malide, Louise Elisabeth; négociant
    - Inventaire après décès de Edme-Germain Turpin, ex-employé, quai d'Orléans, n° 20 (île Saint-Louis), décédé le 15 mars 1818., 29 avril 1818
      inventaire après décès; Orléans (quai d'); Turpin, Edmé-Germain
    - Inventaire après décès de Anne-Etienne Houssemaine, épouse de Antoine Boullier, place des Victoires, n° 2, décédée le 18 février 1818., 16 mai 1818
      inventaire après décès; Victoires (place des); Houssemaine, Anne-Etienne; Boullier, Antoine
    - Inventaire après le décès de Pierre-Nicolas Maruy, décédé le 15 mai 1818. Marie-Anne Servant, sa veuve, quai d'Anjou, n° 31, île Saint-Louis., 29 mai 1818
      inventaire après décès; Anjou (quai d'); Maruy, Pierre-Nicolas; Servant, Marie-Anne
    - Inventaire après le décès de Jean-Baptiste chevalier Etchepare, ancien colonel, rue Pinon, n° 10, décédé le 15 mars 1818., 1er juin 1818
      inventaire après décès; Pinon (rue); Etchepare, Jean-Baptiste; officier (armée)
    - Inventaire après le décès de Jean-Antoine Favre, rue Traversière Saint-Honoré, n° 39, décédé le 30 mai 1818., 3 juillet 1818
      inventaire après décès; Traversière-Saint-Honoré (rue); Favre, Jean-Antoine
    - Inventaire après le décès de Jacques Lefebvre, tailleur, décédé le 21 avril 1818 à l'hôpital Saint-Louis, rue du Carême Prenant., 9 juillet 1818
      inventaire après décès; Carême-Prenant (rue); Lefebvre, Jacques; tailleur d'habits
    - inventaire après décès de Marie-Rose Guyot, épouse de Philippe Desforges, rue Thiroux, n° 8, décédée le 28 juin 1818., 22 août 1818
      inventaire après décès; Thiroux (rue); Guyot, Marie-Rose; Desforges, Philippe
    - Inventaire après décès de Marie-Anne Forestier, épouse de Etienne-Louis Magny, rue Neuve Saint-Eustache, n° 50, décédée le 6 juillet 1818., 9 septembre 1818
      inventaire après décès; Neuve-Saint-Eustache (rue); Forestier, Marie-Anne; Magny, Etienne-Louis
    - Procès-verbal tendant à inventaire après décès de Jacques Chol de Clercy, ancien agent de change à Paris, décédé le 3 septembre 1809 aux Etats-Unis d'Amérique. L'inventaire est du 25 janvier 1819., 18 septembre 1818
      inventaire après décès; Etats-Unis; Chol de Clercy, Jacques; agent de change
    - Inventaire après décès de Jean-Michel Devillaz, rentier, décédé le 8 juillet 1818 à Bondy. Marie-Marguerite Bussière, sa veuve, rue des Martyrs, n° 11., 2 novembre 1818
      inventaire après décès; Bondy (Seine-Saint-Denis); Martyrs (rue des); Devillaz, Jean-Michel; Bussière, Marie-Marguerite
    - Inventaire après décès de Marie-Gabriel Carré, rue du petit Vaugirard, n° 21, décédé le 27 août 1818., 11 novembre 1818
      inventaire après décès; Petit-Vaugirard (rue du); Carré, Marie-Gabriel
    - Inventaire après décès de Charles Vennier, propriétaire, rue Neuve des Petits-Champs, n° 74, décédé le 1er décembre 1818., 30 janvier 1819
      inventaire après décès; Neuve-des-Petits-Champs (rue); Vennier, Charles
    - Inventaire après décès de Adélaïde Doutreleau, rentière, veuve de Pierre-François-Charles Valentin, rue de la Tixeranderie, n° 67., 10 février 1819
      inventaire après décès; Tixeranderie (rue de la); Doutreleau, Adélaïde; Valentin, Pierre-François-Charles
    - Inventaire après décès de Françoise-Reine Carolet de Montigny de Pontis, épouse de Louis Prévost, chevalier de la légion d'honneur et intendant de la quinzième division militaire, rue de la Paix, n° 14, décédée le 11 février 1819., 20 février 1819
      inventaire après décès; Paix (rue de la); Carolet de Montigny de Pontis, Françoise-Reine; Prévost, Louis; officier (armée)
    - Inventaire après décès de Jacques-Denis-Alexis Laissement, marchand potier d'étain, rue Jean-Jacques Rousseau, n° 22, décédé le 13 janvier 1819. Marie-Claire Servet, sa veuve., 10 mars 1819
      inventaire après décès; Jean-Jacques-Rousseau (rue); Laissement, Jacques-Denis-Alexis; Servet, Marie-Claire; potier
    - Inventaire après décès de Barthélemy Tort de la Sonde, ancien agent diplomatique, rue des Petites Boucheries, hôtel de la Lozère, décédé le 18 juillet 1818., 13 mars 1819
      inventaire après décès; Petite-Boucherie (passage de la); Tort de La Sonde, Barthélemy
    - Inventaire après décès de Sophie-Adelaïde-Emilie-Monégonde Leblanc de Bois Richeux, épouse divorcé de Michel-Marie-François Loyré-Darbouville, place de la Madeleine, n° 8, décédée le 12 mars 1819., 31 mars 1819
      inventaire après décès; Madeleine (place de la); Leblanc de Bois Richeux, Sophie-Adelaide-Monégonde; Loyré-Darbouville, Michel-Marie-François
    - Inventaire après décès de Madeleine-Françoise Stouf, rue de Fleurus, n° 13, décédée le 27 février 1819., 1er avril 1819
      inventaire après décès; Fleurus (rue de); Stouf, Madeleine-Françoise
    - Inventaire après décès de Jean Duroux, rue Hautefeuille, n° 22, décédé le 27 mars 1819., 17 avril 1819
      inventaire après décès; Hautefeuille (rue); Duroux, Jean
    - Inventaire après décès de Joséphine-Sophie Helye épouse de Antoine-François Ramon, militaire pensionné, décédée le 28 mai 1819 à Saint-Mandé., 1er juillet 1819
      inventaire après décès; Saint-Mandé (Val-de-Marne); Helye, Joséphine-Sophie; Ramon, Antoine-François; militaire
    - Inventaire après décès de Jean-Pierre Engisch, ébéniste, rue de Cléry, n° 66, décédé le 8 juillet 1818., 3 décembre 1819
      inventaire après décès; Cléry (rue de); Engisch, Jean-Pierre; ébéniste
    - Inventaire après décès de Jean-François-Joseph Dervillé, officier adjudant de la Ville de Paris, rue Chanoinesse, n° 20., 17 décembre 1819
      inventaire après décès; Chanoinesse (rue); Dervillé, Jean François Joseph; fonctionnaire
    - Inventaire après décès de Mary Pateshale épouse de Guillaume Moorcroft, anglaise de nation, demeurant à Londres, décédée le 27 novembre 1819 à Versailles, rue Maurepas, n° 5., 23 décembre 1819
      inventaire après décès; Londres (Royaume-Uni); Versailles (Yvelines); Pateshale, Mary; Moorcroft, Guillaume
    - Inventaire après décès de Jean-Baptiste Moireau, négociant, rue de l'Arbre Sec, n° 52. Louise-Antoinette Hervieu, sa veuve., 10 avril 1820
      inventaire après décès; Arbre-Sec (rue de l'); Moireau, Jean-Baptiste; Hervieu, Louise-Antoinette; négociant
    - Inventaire après décès de Marie-Catherine Légier, fille majeure, rentière, rue du Faubourg Poissonnière n°17, décédée le 17 mai 1820, à Belleville., 17 juin 1820
      inventaire après décès; Belleville (ancienne commune); Faubourg-Poissonnière (rue du); Légier, Marie-Catherine
    - Inventaire après décès de Anne Thérèse Matte, épouse Jacques-Claude-Antoine Boujonnier, marchand tripier, rue Saint-Martin,n °82, décédée le 25 décembre 1819., 22 juin 1820
      inventaire après décès; Saint-Martin (rue); Matte, Anne-Thérèse; Boujonnier, Jacques-Claude-Antoine; charcutier
    - Inventaire après décès de Marie-Jeanne-Adélaïde Duruflé, marchande lingère, veuve de Guillaume-François Jourdain, enclos du Temple, décédée le 14 juin 1820., 23 juin 1820
      inventaire après décès; Temple (enclos); Duruflé, Marie-Jeanne-Adélaïde; Jourdain, Guillaume-François; teinturier blanchisseur
    - Inventaire après décès de Augustin-Modeste Leblanc, décédé dans le courant de juin 1820., 10 juillet 1820
      inventaire après décès; Leblanc, Augustin-Modeste
    - Inventaire après décès de Madeleine-Clotilde de Nervo veuve en premières noces de Jean-Baptiste-Frédéric-Bernard Mangourit et épouse en seconde noces de Claude-Louis-Albert Jeltsch. adjoint aux intendants militaires, rue des Boucheries Saint-Germain, n° 52, décédée le 18 juin 1820 à Vichy., 11 juillet 1820
      inventaire après décès; Boucheries-Saint-Germain (rue des); Vichy (Allier); Nervo, Madeleine Clotilde de; Jeltsch, Claude Louis Albert; Mangourit, Jean-Baptiste Frédéric Bernard; officier (armée)
    - Inventaire après décès de Charles Têtard, ancien négociant, rue de Chabannois, n° 15, décédé le 5 juillet 1820., 4 août 1820
      inventaire après décès; Chabanais (rue); Têtard, Charles; négociant
    - Inventaire après décès de Denise-Charlotte-Antoinette Hennecart, veuve de Jean-Benoît Roy, rue du Temple, n° 33, décédée le 14 juillet 1820., 4 août 1820
      inventaire après décès; Temple (rue du); Hennecart, Denise-Charlotte-Antoinette; Roy, Jean-Benoît